臺灣高等法院刑事裁定
109年度上訴字第1310號
上  訴  人  
即  被  告  温富城



選任辯護人  楊安騏律師（法扶律師）
上  訴  人  
即  被  告  買雅慧




選任辯護人  陳子偉律師（法扶律師）
上列上訴人即被告等因違反毒品危害防制條例等案件，本院裁定
如下：
    主  文
温富城、買雅慧羈押期間，均自民國壹佰零玖年柒月拾伍日起，
延長貳月。
    理  由
一、上訴人即被告温富城、買雅慧因違反毒品危害防制條例等案
    件，前經本院於民國109年4月15日訊問後，認被告温富城、
    買雅慧均犯罪嫌疑重大，有刑事訴訟法第101條第1項第1款
    、第3款情形，非予羈押，顯難進行審判，有羈押之必要而
    予以羈押在案，至109年7月14日止，羈押期間均即將屆滿。
二、按「被告經法官訊問後，認為犯罪嫌疑重大，而有下列情形
    之一，非予羈押，顯難進行追訴、審判或執行者，得羈押之
    ：一、逃亡或有事實足認為有逃亡之虞者。二、有事實足認
    為有湮滅、偽造、變造證據或勾串共犯或證人之虞者。三、
    所犯為死刑、無期徒刑或最輕本刑為5年以上有期徒刑之罪
    ，有相當理由認為有逃亡、湮滅、偽造、變造證據或勾串共
    犯或證人之虞者」、「羈押被告，偵查中不得逾2月，審判
    中不得逾3月。但有繼續羈押之必要者，得於期間未滿前，
    經法院依第101條或第101條之1之規定訊問被告後，以裁定
    延長之。在偵查中延長羈押期間，應由檢察官附具體理由，
    至遲於期間屆滿之5日前聲請法院裁定」、「延長羈押期間
    ，偵查中不得逾2月，以延長1次為限。審判中每次不得逾2
    月，如所犯最重本刑為10年以下有期徒刑以下之刑者，第一
    審、第二審以3次為限，第三審以1次為限」，刑事訴訟法第
    101條第1項、第108條第1項、第5項分別定有明文。再重罪
    常伴有逃亡、滅證之高度可能，係趨吉避凶、脫免刑責、不
    甘受罰之基本人性，倘一般正常之人，依其合理判斷，可認
    為該犯重罪嫌疑重大之人具有逃亡或滅證之相當或然率存在
    ，即已該當「相當理由」之認定標準，不以達到充分可信或
    確定程度為必要。又羈押之目的，在於保全刑事偵查、審判
    及刑之執行，或預防被告反覆實施特定犯罪。而羈押之被告
    ，除有刑事訴訟法第114條各款所列情形之一，經具保聲請
    停止羈押不得駁回外，其他犯罪經羈押之被告應否許可停止
    羈押，事實審法院本有斟酌訴訟進行程度及其他情事自由裁
    量之權（最高法院46年台抗字第6號判例意旨、99年度台抗
    字第96號、第120號裁定意旨參照）。
三、經查：本院於109年7月2日訊問被告温富城、買雅慧後，認
    依被告温富城、買雅慧之供述、證人證述及卷存相關事證，
    足認被告温富城涉犯毒品危害防制條例第4條第1項販賣第一
    級毒品罪、第4條第2項販賣第二級毒品罪，被告買雅慧涉犯
    毒品危害防制條例第4條第1項販賣第一級毒品罪之犯罪嫌疑
    均屬重大。再被告温富城、買雅慧所涉毒品危害防制條例第
    4條第1項販賣第一級毒品罪之法定刑為「死刑或無期徒刑；
    處無期徒刑者，得併科新臺幣2千萬元以下罰金」，被告温
    富城另涉毒品危害防制條例第4條第2項販賣第二級毒品罪之
    法定刑為「無期徒刑或7年以上有期徒刑，得併科新臺幣1千
    萬元以下罰金」，且被告温富城所為本案犯行，前經原審以
    108年度訴字第903號判決各處有期徒刑9年、8年6月、16年
    （販賣第一級毒品部分）、7年10月（販賣第二級毒品部分
    ），應執行有期徒刑19年6月，被告買雅慧所為本案犯行，
    則經原審以108年度訴字第903號判決各處有期徒刑8年2月、
    8年2月、15年6月，應執行有期徒刑17年，刑度均非輕，現
    仍由本院以109年度上訴字第1310號案件審理中，尚未結案
    （雖已於109年6月17日辯論終結，但尚未宣判），則被告温
    富城、買雅慧犯罪嫌疑重大，且其等畏重罪審判、執行而逃
    亡之誘因依然存在，有相當理由可認被告温富城、買雅慧有
    逃亡之虞，仍有刑事訴訟法第101條第1項第3款之羈押事由
    。況被告温富城、買雅慧所涉本案犯行對社會治安危害重大
    ，參酌本案訴訟進行之程度，並權衡國家刑事司法權之有效
    行使、社會秩序及公共利益、被告温富城、買雅慧人身自由
    之私益及防禦權受限制之程度，就其目的與手段依比例原則
    權衡，認該案既在本院審理中而尚未結案，為確保將來可能
    之後續審判、判決確定後之刑罰執行程序得以順利進行，仍
    有羈押必要，尚無從以命具保、責付、限制住居等侵害較小
    之手段替代羈押。
四、綜上，經本院訊問被告温富城、買雅慧並審酌全案卷證，認
    其等犯罪嫌疑重大，所犯為最輕本刑5年以上有期徒刑之罪
    ，有相當理由認為有逃亡之虞，仍有刑事訴訟法第101條第1
    項第3款之羈押事由，非予繼續羈押，顯難進行審判程序及
    確保日後之執行，均有繼續羈押之必要，著均自109年7月15
    日起延長羈押期間2月。
據上論斷，應依刑事訴訟法第108條第1項、第5項，裁定如主文
。
中　　華　　民　　國　　109 　年　　7 　　月　　7 　　日
                  刑事第十八庭  審判長法  官  吳炳桂
                                      法  官  葉乃瑋
                                      法  官  黃紹紘
以上正本證明與原本無異。
如不服本裁定，應於收受送達後5日內向本院提出抗告狀。
                                      書記官  朱倩儀
中　　華　　民　　國　　109 　年　　7 　　月　　7 　　日